【裁判字號】    90,易,408
【裁判日期】    900511
【裁判案由】    違反毒品危害防制條例
【裁判全文】
台灣新竹地方法院刑事判決                九十年度易字第四八號
    公  訴  人  臺灣新竹地方法院檢察署檢察官
    被      告  甲○○
右列被告因違反毒品危害防制條例案件，經檢察官聲請簡易判決處刑（八十九年度毒
偵字第一九○八號），本院認不宜以簡易判決處刑為之，改依通常程序審理，判決如
左：
    主  文
甲○○連續施用第二級毒品，累犯，處有期徒刑柒月。
    事  實
一、甲○○前於民國八十四年間因違反麻醉藥品管理條例案件，經本院判處有期徒刑
    六月確定，於八十五年六月二日執行完畢。復因施用毒品案件，經本院以八十七
    年度毒聲字第一七八號裁定送勒戒處所觀察勒戒後，認無繼續施用傾向，由台灣
    新竹地方法院檢察署檢察官於八十七年七月二十日以八十七年度偵字第四二六二
    號為不起訴處分確定在案。旋復因施用毒品，經台灣新竹地方法院檢察署檢察官
    依本院八十八年度毒聲字第七三六號裁定再執行觀察勒戒後，有繼續施用傾向，
    而依本院八十八年度毒聲字第一二四二號裁定執行強制戒治，此施用毒品之犯行
    亦經本院於八十八年七月一日以八十八年度竹簡字第三六六號判處有期徒刑六月
    。甲○○經執行強制戒治滿三月後，經戒治所評估無繼續戒治之必要，經檢察官
    聲請向本院停止戒治，本院以八十九年度毒聲字第二十一號裁定停止戒治，所餘
    之戒治期間付保護管束。於保護管束期間，甲○○猶不知悔改，復基於施用毒品
    之概括犯意，自八十九年三月中旬起至同年五月九日止，連續在新竹市○○里○
    ○鄰○○路三二八巷二四號住處多次施用第二級毒品安非他命。嗣經警通知採尿
    送驗後，查獲上情。
二、案經新竹市警察局第二分局報請臺灣新竹地方法院檢察署檢察官偵查後聲請簡易
    判決處刑。
    理  由
一、右開犯罪事實訊據被告甲○○坦承不諱，並有新竹市衛生局八十九年四月二十五
    日出具之竹市衛六字第五三六二號不法藥物尿液初步篩檢報告書及法務部調查局
    八十九年六月二十九日（八九）陸（一）字第八九一三一○○九號檢驗通知書各
    乙紙在卷可稽。被告連續施用毒品犯行已堪認定。又被告前因施用毒品案件，經
    本院以八十七年度毒聲字第一七八號裁定送勒戒處所觀察勒戒後，認無繼續施用
    傾向，由台灣新竹地方法院檢察署檢察官於八十七年七月二十日以八十七年度偵
    字第四二六二號為不起訴處分確定在案。旋復因施用毒品，經台灣新竹地方法院
    檢察署檢察官依本院八十八年度毒聲字第七三六號裁定執行觀察勒戒後，有繼續
    施用傾向，而依本院八十八年度毒聲字第一二四二號裁定執行強制戒治，此施用
    毒品之犯行亦經本院於八十八年七月一日以八十八年度竹簡字第三六六號判處有
    期徒刑六月。被告於戒治所執行強制戒治滿三月後，經戒治所評估無繼續戒治之
    必要，經檢察官聲請向本院停止戒治，本院以八十九年度毒聲字第二十一號裁定
    停止戒治，所餘之戒治期間付保護管束等之事實，有台灣高等法院全國前案記錄
    表、本院八十八年度竹簡字第三六六號刑事簡易判決、台灣新竹地方法院檢察署
    刑案查註記錄表、同署八十七年度偵字第四二六二號不起訴處分書等在卷可考。
    本件事證明確，被告犯行堪已認定，應依法論科。
二、按安非他命為毒品危害防制條例第二條第二項第二款規定之第二級毒品，被告非
    法施用安非他命，核其所為係犯毒品危害防制條例第十條第二項之非法施用第二
    級毒品罪。被告因施用毒品而持有毒品之低度行為，應為施用毒品之高度行為所
    吸收，不另論罪。又被告所為多次施用毒品行為，時間緊接，犯罪構成要件相同
    ，顯係出於概括之犯意為之，應依連續犯之規定論以一罪，並依法加重其刑。被
    告前於八十四年間因違反麻醉藥品管理條例案件，經本院判處有期徒刑六月確定
    ，於八十五年六月二日執行完畢，有台灣新竹地方法院檢察署刑案查註記錄表及
    台灣高等法院被告全國前案記錄各一紙為證，五年以內再犯本件有期徒刑以上之
    罪，為累犯，依刑法第四十七條規定加重其刑，並遞加重之。爰審酌安非他命危
    害施用者之神經中樞，使施用者產生幻聽及幻想之症狀，對施用者之健康產生不
    良之影響，同時因幻聽及幻想結果亦可能使施用者對周遭之人施暴，對公共秩序
    產生危害，且被告有多次違反麻醉藥品管理條例前科（參本院之被告全國前案記
    錄表），經過二次勒戒及一次戒治後，猶不知自制，再度施用毒品，惟於本院審
    理時坦承犯行，尚有悔意，犯後態度良好等一切情狀，量處如主文所示之刑。末
    查，公訴人係以被告於八十九年四月二十五日二十二時回溯前九十六小時內在不
    詳處所非法施用第二級毒品安非他命而提起公訴，惟被告於審判中供承其自八十
    九年三月中旬起即開始連續施用安非他命至八十九年五月九日。前開未經起訴之
    部分與公訴人起訴之部分，有裁判上一罪之連續犯關係，基於審判不可分之原則
    ，此部分應為起訴效力所及，本院自得並於審究，並此敘明。
三、據上論斷，依刑事訴訟法第四百五十二條、第二百九十九條第一項前段，毒品危
    害防制條例第十條第二項、刑法第十一條前段、第五十六條、第四十七條判決如
    主文。
本案經檢察官吳金棟到庭執行職務。
中      華      民      國    九十      年      五      月     十一     日
                              台灣新竹地方法院刑事第二庭
                                    法  官    黃  珮  禎
右正本證明與原本無異。
如不服本判決，應於判決送達後十日內向本院提出上訴狀( 應附繕本 )，上訴於
臺灣高等法院。
                                    書記官   汪  淑  菁
中      華      民      國    九十      年      五      月     十一     日
附錄本判決論罪科刑法條全文
毒品危害防制條例第十條第二項
施用第二級毒品者，處三年以下有期徒刑。


司法院資訊處製作；財團法人民間司法改革基金會備份。
